Minutes et répertoires du notaire Cyrus BOUDIN de VESVRES, 8 septembre 1831 - 26 février 1862 (étude V)
Archives nationales
- Répertoire(s) de Cyrus BOUDIN de VESVRES, 23 juillet 1829 - 15 janvier 1869; MC/RE/V/18 - MC/RE/V/22
  - Répertoire. 1842, 1er juin - 1856, 10 décembre, 1er juin 1842 - 10 décembre 1856; MC/RE/V/20
    - Inventaire après décès d'Antoine Hardy, décédé rue Aumaire, n° 9, le 13 mai 1849., 26 septembre 1849
      inventaire après décès; Aumaire (rue); Hardy, Antoine
    - Inventaire après décès d'Edouard-Alexandre Auvray Desmares, décédé rue de Bellechasse, n° 10, le 24 août 1849, à la requête de Pierre-Frédéric-Hébert de la Pleignière, demeurant rue Sainte-Croix d'Antin, n° 12., 10 octobre 1849
      inventaire après décès; Bellechasse (rue de); Sainte-Croix-Chaussée-d'Antin (rue); Auvray Desmares, Edouard-Alexandre; Pleignière, Pierre-Frédéric-Hébert
    - Inventaire après décès de Victoire-Eléonore d'Harcourt, décédée rue du Faubourg Saint-Honoré, n° 200, à la requête de François-Auguste d'Harcourt, demeurant rue du Doyenné, n° 3., 23 octobre 1849
      inventaire après décès; Doyenné (rue du); Faubourg-Saint-Honoré (rue du); Harcourt, Victoire-Eléonore d'; Harcourt, François-Auguste d'
    - Inventaire après décès de Marie-Cécile-Gérardine Thurin, épouse de Jules-Philippe Steinacher, à la requête dudit sieur Steinacher, demeurant rue Meslay, n° 12., 26 octobre 1849
      inventaire après décès; Meslay (rue); Thurin, Marie-Cécile-Gérardine; Steinacher, Jules-Philippe
    - Inventaire après décès de Louis-François-Augustin Leblond, à la requête d'Eugénie-Françoise Gignoux, sa veuve, demeurant rue Saint-Louis au Marais, n° 79., 29 octobre 1849
      inventaire après décès; Saint-Louis-au-Marais (rue); Leblond, Louis-François-Augustin; Gignoux, Eugénie-Françoise
    - Inventaire après décès de Rosalie Demonge, épouse de César-Pierre-Jacques Juillerat, décédée le 22 août 1849, à la requête dudit sieur Juillerat, demeurant rue de la Concorde, n° 22, et agissant en son nom personnel et comme tuteur de son fils mineur., 12 novembre 1849
      inventaire après décès; Concorde (rue de la); Demonge, Rosalie; Juillerat, César-Pierre-Jacques; Juillerat (fils)
    - Inventaire après décès d'Onézime-Joséphine Bouilly, épouse de Pierre Binet, décédée le 21 juin 1849, à la requête dudit sieur Binet, demeurant rue Rumfort, n° 3., 13 novembre 1849
      inventaire après décès; Rumfort (rue de); Bouilly, Onézime-Joséphine; Binet, Pierre
    - Inventaire après décès de Marie-Thérèse Salpétrier, épouse de Nicolas-Victor Lecoeur, décédée à Rethel le 19 juillet 1849, à la requête dudit sieur Lecoeur, demeurant rue de Bercy, n° 66., 14 novembre 1849
      inventaire après décès; Bercy (rue de); Rethel (Ardennes); Salpetrier, Marie-Thérèse; Lecoeur, Nicolas-Victor
    - Inventaire après décès de Marie-Thérèse Perrotin de Barmond, veuve de Claude-Charles de Pleurre, décédée rue de l'Université, n° 25, le 22 novembre 1849., 8 décembre 1849
      inventaire après décès; Université (rue de l'); Perrotin de Barmond, Marie-Thérèse; Pleurre, Claude-Charles de
    - Inventaire après décès de Charles-Esprit Chomel, décédé à Paris le 25 novembre 1849, à la requête de Thérèse-Victoire-Madeleine Chomel, épouse de Pierre-Vincent-Toussaint-Hugues-Marie Noguier de Malijai, demeurant à Marseille., 11 décembre 1849
      inventaire après décès; Marseille (Bouches-du-Rhône); Chomel, Charles-Esprit; Chomel, Thérèse-Victoire-Madeleine; Noguier de Malijai, Pierre-Vincent-Toussaint-Hugues-Marie
    - Inventaire après décès d'Antoinette Comet, épouse de Jean Pichot, décédée à Paris, le 15 novembre 1849, à la requête dudit sieur Pichot, demeurant rue Saint-Marc-Feydeau, n° 3., 12 décembre 1849
      inventaire après décès; Saint-Marc (rue); Comet, Antoinette; Pichot, Jean
    - Inventaire après décès de Noël Dalmais, décédé rue et île Saint-Louis, n° 7, le 22 août 1849., 13 décembre 1849
      inventaire après décès; Saint-Louis-en-l'Ile (rue); Dalmais, Noël
    - Inventaire après décès de Elie Longnamp, épouse de Jean Pradel, décédé à Paris, le 15 septembre 1849, à la requête dudit sieur Pradel, demeurant rue du Faubourg Saint-Antoine, n° 144., 14 décembre 1849
      inventaire après décès; Faubourg-Saint-Antoine (rue du); Longnamp, Elie; Pradel, Jean
    - Inventaire après décès de François-Marie-Agnel Gloria, décédé rue Saint-Lazare, n° 46, le 5 novembre 1849, à la requête de Joséphine Lecomte, sa veuve., 28 décembre 1849
      inventaire après décès; Saint-Lazare (rue); Gloria, François-Marie-Agnel; Lecomte, Joséphine
    - Inventaire après décès de Marie-Madeleine-Pierrette Louiset, décédée à Paris, le 16 janvier 1850, à la requête de Marie-Madeleine Louiset, demeurant rue Buffault, n° 20., 30 janvier 1850
      inventaire après décès; Buffault (rue); Louiset, Marie-Madeleine-Pierrette; Louiset, Marie-Madeleine
    - Inventaire après décès d'Alexandre-Martin Roy de Montrot, décédé rue du Bac, n° 26, le 19 janvier 1850, à la requête d'Anne-Elisabeth Chevalier, épouse de Claude-Antoine Geoffroy, demeurant aux Batignolles, rue Truffaut, n° 23., 15 février 1850
      inventaire après décès; Truffaut (rue); Batignolles-Monceaux (ancienne commune); Bac (rue du); Roy de Montrot, Alexandre-Martin; Chevalier, Anne-Elisabeth; Geoffroy, Claude-Antoine
    - Inventaire après décès d'Edmé-Jean-Baptiste Cady, décédé rue de Ménilmontant, n° 19, le 3 février 1850, à la requête de Marie-Geneviève Morin, sa veuve, demeurant rue de Ménilmontant, n° 19., 16 février 1850
      inventaire après décès; Ménilmontant (rue de); Cady, Edmé-Jean-Baptiste; Morin, Marie-Geneviève
    - Inventaire après décès de Marie-Anne Mouard, épouse de David-Henri Roy, décédée rue de la Visitation, n° 4, le 15 février 1850., 2 mars 1850
      inventaire après décès; Visitation (rue de la); Mouard, Marie-Anne; Roy, David-Henri
    - Inventaire après décès de Jean-François-Léger Anceaume, décédé rue de la Sourdière, n° 17, le 1er mars 1850., 8 mars 1850
      inventaire après décès; Anceaume, Jean-François-Léger
    - Inventaire après décès d'Allain Le Gall, décédé à l'Hôtel des Invalides, le 27 février 1850, à la requête de ses enfants., 22 mars 1850
      inventaire après décès; Invalides (hôtel des); Le Gall, Allain
    - Inventaire après décès d'Elisabeth-Sophie Lecat de Bazancourt, épouse d'Anne-François Loyré d'Arbouville, le 22 mars 1850, à la requête du sieur Loyré d'Arbouville, demeurant place Vendôme, n° 10., 3 avril 1850
      inventaire après décès; Vendôme (place); Lecat de Bazancourt, Elisabeth-Sophie; Loyré d'Arbouville, Anne-François
    - Inventaire après décès de Charles Mennelle, décédé rue d'Enghien, n° 24, le 4 juillet 1850, à la requête de Sophie-Claire Wuïet, veuve dudit Mennelle, demeurant rue d'Enghien, n° 24., 3 avril 1850
      inventaire après décès; Enghien (rue d'); Mennelle, Charles; Wuïet, Sophie-Claire
    - Inventaire après décès de Claude Peronneau, décédé rue de Londres, n° 21, le 6 décembre 1849, à la requête de Mme veuve Peronneau., 6 avril 1850
      inventaire après décès; Londres (rue de); Peronneau, Claude; Peronneau, Mme
    - Inventaire après décès de Jacques-François Maître, décédé rue de Saxe, n° 60, le 18 avril 1850, à la requête de Geneviève-Marguerite-Adèle Artus, sa veuve., 27 mai 1850
      inventaire après décès; Saxe (avenue de); Maître, Jacques-François; Artus, Geneviève-Marguerite-Adèle
    - Inventaire après séparation de corps entre Charles-Louis-Joseph Descamps, demeurant rue des Billettes, n° 6, et Julie-Emilie-Gasparine Revercé, son épouse, demeurant rue des Lombards, n° 54., 4 juin 1850
      inventaire; Billettes (rue des); Lombards (rue des); Descamps, Charles-Louis-Joseph; Revercé, Julie-Emilie-Gasparine
    - Inventaire après décès de Christophe-Auguste Presteau, décédé à Gentilly, le 23 novembre 1849, à la requête de Mme veuve Presteau susnommée., 11 juillet 1850
      inventaire après décès; Gentilly (Val-de-Marne); Presteau, Christophe-Auguste; Presteau (Mme)
    - Inventaire après décès d'Ernest-Simon Godard, décédé en sa demeure, boulevard Saint-Denis, n° 28, le 19 juin 1850, à la requête d'Elisabeth-Joséphine Fournier, sa veuve., 21 août 1850
      inventaire après décès; Saint-Denis (boulevard); Godard, Ernest-Simon; Fournier, Elisabeth-Joséphine
    - Inventaire après décès de Nicolas Gourdiat, décédé rue de la Grande Truanderie, n° 10, le 2 juin 1850, à la requête d'Antoinette Paire, sa veuve., 29 août 1850
      inventaire après décès; Grande-Truanderie (rue de la); Gourdiat, Nicolas; Paire, Antoinette
    - Inventaire après décès de Pierre-Sébastien Chaudron, décédé à Sainte-Périne, le 8 mars 1850, à la requête de Claude Chaudron, demeurant à Provenchère., 13 septembre 1850
      inventaire après décès; Froncles (Haute-Marne); Chaudron, Pierre Sébastien; Chaudron, Claude
    - Inventaire après décès d'Henriette-Julie-Adélaïde Budin, épouse de Jean-Auguste Jarlot, décédée à Montfermeil, le 17 juillet 1850, à la requête dudit sieur Jarlot, demeurant à Montfermeil, et d'Auguste Jarlot, demeurant au même lieu (suite d'inventaire en date du 17 octobre 1850., 28 septembre 1850
      inventaire après décès; Montfermeil (Seine-Saint-Denis); Budin, Henriette-Julie-Adélaïde; Jarlot, Jean-Auguste; Jarlot, Auguste
    - Inventaire après décès de Germain Salvagnac, décédé à l'hospice de La Charité, le 1er octobre 1850, à la requête de Marie Alborie, sa veuve., 11 octobre 1850
      inventaire après décès; Charité (hôpital de la); Salvagnac, Germain; Alborie, Marie
    - Inventaire après décès de Jean-Louis Saunière, décédé rue Saint-Honoré, n° 285, le 28 septembre 1850, à la requête de Louis-César-Alphonse Levesque et Gabrielle-Adélaïde Saunière, sa femme, demeurant rue du Faubourg Saint-Denis, n° 108., 11 octobre 1850
      inventaire après décès; Faubourg-Saint-Denis (rue du); Saint-Honoré (rue); Saunière, Jean-Louis; Levesque, Louis-César-Alphonse; Saunière, Gabrielle-Adélaïde
    - Inventaire après décès de Jacques Lépine, rue de Chaillot, n° 48, le 10 novembre 1850, à la requête de Melle Louise Lépine, à Ferney (Ain)., 6 décembre 1850
      inventaire après décès; Lépine, Jacques; Lépine, Louise
    - Inventaire après décès de René-François Bruneau, décédé rue de la Jussienne, n° 11, le 9 octobre 1850, à la requête de René Bruneau, demeurant à Malville., 6 décembre 1850
      inventaire après décès; Malville (Loire-Atlantique); Jussienne (rue de la); Bruneau, René-François; Bruneau, René
    - Inventaire après décès de Blanche-Cécile Belle, épouse d'Alfred-Charles-Ernest Franquet de Franqueville, décédée place du Palais-Bourbon, n° 3, le 3 décembre 1850., 16 décembre 1850
      inventaire après décès; Belle, Blanche-Cécile; Franquet de Franqueville, Alfred-Charles-Ernest; ingénieur
    - Inventaire après décès de Marie-Madeleine Franchy, veuve de Marie-François-Gaspard Sorieul, décédée rue Saint-Marc, n° 9, le 10 décembre 1850., 27 décembre 1850
      inventaire après décès; Saint-Marc (rue); Franchy, Marie-Madeleine; Sorieul, Marie-François-Gaspard
    - Inventaire après décès de Marie-Josèphe Leroux, épouse de François-Pierre Poirier, décédé rue Ogniard, n° 3, le 25 novembre 1850, à la requête dudit sieur Poirier., 2 janvier 1851
      Relevé d'inventaires après décès des études V et CIII, 1853-1867, par le personnel du Minutier, 2008 (base de données migrée: voir contexte dans le Plan d’orientation général - Notaires de Paris, guides thématiques du Minutier).
      inventaire après décès; Leroux, Marie-Josèphe; Poirier, François-Pierre
    - Decharge, depot., 4 janvier 1851
      Nom, qualité: (Mme ou Mlle) Rambac, Therese Virginie.
      Nom, qualité: (M.) Legrand, Pierre Francois.
      Domicile: Paris (Paris) rue Rochemont, 6
      Attention: la cote du répertoire (de type ' MC/RE ') ne permet pas de consulter la minute de l'acte.
      Or celle-ci est rattachée matériellement à un autre acte conservé dans les minutes de ce même notaire pour la période de juillet 1850 (la date exacte de l'autre acte est mentionnée dans la colonne 'minutes' du répertoire du notaire).
      Il convient de rechercher la cote de la minute (de type ' MC/ET ') au niveau des articles (registre ou liasse) de minutes du notaire de la période chronologique ci-dessus mentionnée.
      L'accès aux images numérisées des pages du répertoire se fait au niveau de description supérieur (' Répertoire du notaire '), rubrique ' Consulter les archives numérisées associées '.
    - Mariage, dépôt de pieces., 18 janvier 1851
      Nom, qualité: (M.) Travaux, Pierre Francois.
      Domicile: Ivry (Val-de-Marne).
      Nom, qualité: (Mme ou Mlle) Lambert, Jeanne Aimee Cecile.
      Domicile: Paris (Paris) rue Corbeau, 7
      Or celle-ci est rattachée matériellement à un autre acte conservé dans les minutes de ce même notaire pour la période de novembre 1850 (la date exacte de l'autre acte est mentionnée dans la colonne 'minutes' du répertoire du notaire).
    - Inventaire après décès de Cyprien-Auguste Levart, décédé rue du Vert-Bois, n° 16 bis, le 20 décembre 1850, à la requête de Christine Martin, sa veuve, demeurant rue du Vert-Bois, n° 16 bis, et autres., 22 janvier 1851
      inventaire après décès; Levart, Cyprien-Auguste; Martin, Christine
    - Quittance, reglement de dette, 295000 f., 22 janvier 1851
      Nom, qualité: (M.) Salle, Jean Hippolyte.
      Domicile: Saint-Denis (Seine-Saint-Denis).
      Nom, qualité: (M.) Joly de Bammeville, Jules Samuel.
      Domicile: Etreillers (Aisne) Pommery
      Or celle-ci est rattachée matériellement à un autre acte conservé dans les minutes de ce même notaire pour la période de août 1850 (la date exacte de l'autre acte est mentionnée dans la colonne 'minutes' du répertoire du notaire).
    - Quittance, reglement de dette, 5000 f., 25 janvier 1851
      Nom, qualité: (Mme ou Mlle) Allee, Louise.
      Domicile: Paris (Paris) rue Saint-Thomas-d'Enfer, 5.
      Nom, qualité: (M.) Warin, Jean Baptiste Toussaint Marie.
      Nom, qualité: (M.) Dorgere, Francois.
      Domicile: Paris (Paris) rue Mogador, 13
      Or celle-ci est rattachée matériellement à un autre acte conservé dans les minutes de ce même notaire pour la période de mars 1849 (la date exacte de l'autre acte est mentionnée dans la colonne 'minutes' du répertoire du notaire).
    - Inventaire après décès de Victoire-Louise-Berthe, épouse de Léger-Cosme-Martial Dubus, décédée rue Rambuteau, n° 30, le 24 décembre 1850, à la requête dudit sieur Dubus, demeurant rue Rambuteau, n° 30., 27 janvier 1851
      inventaire après décès; Dubus, Victoire-Louise-Berthe; Dubus, Léger-Cosme-Martial
    - Quittance, réglement de dette, 50 000 f., 30 janvier 1851
      Nom, qualité: (M.) Hocmelle, Pierre Eugene.
      Domicile: Paris (Paris) rue Sainte-Anne, 50.
      Domicile: Paris (Paris) rue Saint-Louis-au-Marais.
    - Inventaire après décès de Marie-Clothilde Veyret de Valagnon, veuve de Charles-Marie-Robert de Saint-Vincent, décédé rue de l'Université, n° 29, le 28 janvier 1851, à la requête de Louis-Antoine-Robert de Saint-Vincent, et autres., 1er février 1851
      inventaire après décès; Veyret de Valadon, Marie-Clothilde; Robert de Saint-Vincent, Charles-Marie; Robert de Saint-Vincent, Louis-Antoine
    - Mainlevee, hypotheque., 1er février 1851
      Nom, qualité: (M.) Ratel, Joseph.
      Domicile: Montrouge (Hauts-de-Seine)
      Or celle-ci est rattachée matériellement à un autre acte conservé dans les minutes de ce même notaire pour la période de décembre 1850 (la date exacte de l'autre acte est mentionnée dans la colonne 'minutes' du répertoire du notaire).
    - Succession, requisition, certificat de propriété de rente etat., 7 février 1851
      Domicile: Paris (Paris) Sainte-Perrine
    - Prorogation, delai de reglement de dette, 15000 f., 12 février 1851
      Nom, qualité: (M.) Delcambre, Victoire Jooseph.
      Profession: marechal de camp.
      Domicile: Paris (Paris) rue Hauteville, 53.
      Nom, qualité: (personne morale) Denise (hoirs).
      Relations: héritier de l'intervenant 3
      Or celle-ci est rattachée matériellement à un autre acte conservé dans les minutes de ce même notaire pour la période de décembre 1839 (la date exacte de l'autre acte est mentionnée dans la colonne 'minutes' du répertoire du notaire).
    - Prorogation, délai de réglement de dette, 10 000 f., 12 février 1851
      Nom, qualité: (Mme ou Mlle) Lutterbach Dite Fourrage, Marie Anne.
      Relations: héritier de l'intervenant 4
      Or celle-ci est rattachée matériellement à un autre acte conservé dans les minutes de ce même notaire pour la période de décembre 1845 (la date exacte de l'autre acte est mentionnée dans la colonne 'minutes' du répertoire du notaire).
    - Succession, requisition, certificat de propriété de livret de caisse d'épargne., 15 février 1851
      Or celle-ci est rattachée matériellement à un autre acte conservé dans les minutes de ce même notaire pour la période de septembre 1850 (la date exacte de l'autre acte est mentionnée dans la colonne 'minutes' du répertoire du notaire).
    - Inventaire après décès de Pierre Normand, décédé rue Hauteville, n° 90, le 26 décembre 1850, à la requête d'Anne Rémy, sa veuve, demeurant au même lieu., 17 février 1851
      inventaire après décès; Normand, Pierre; Rémy, Anne
    - Société, liquidation, depot., 22 février 1851
      Nom: Caisse Des Ecoles et Des Familles
      Or celle-ci est rattachée matériellement à un autre acte conservé dans les minutes de ce même notaire pour la période de septembre 1841 (la date exacte de l'autre acte est mentionnée dans la colonne 'minutes' du répertoire du notaire).
    - Succession, decharge., 28 février 1851
      Nom, qualité: (M.) Feltre de, Alphonse Clarke.
      Domicile: Paris (Paris) rue de la Barouillerie, 16
    - Prorogation, delai de reglement de dette, 60479 f., 3 mars 1851
      Nom, qualité: (M.) Huet, Adolphe Francois.
      Domicile: Paris (Paris) rue Hauteville, 23.
      Or celle-ci est rattachée matériellement à un autre acte conservé dans les minutes de ce même notaire pour la période de août 1845 (la date exacte de l'autre acte est mentionnée dans la colonne 'minutes' du répertoire du notaire).
    - Tutelle, compte., 5 mars 1851
      Relations: pupille de l'intervenant 1
      Or celle-ci est rattachée matériellement à un autre acte conservé dans les minutes de ce même notaire pour la période de février 1851 (la date exacte de l'autre acte est mentionnée dans la colonne 'minutes' du répertoire du notaire).
    - Succession, dépôt de pieces., 6 mars 1851
      Nom, qualité: (M.) Blin, Vincent Francois.
      Nom, qualité: (M.) Blin, Pierre Henri.
    - Succession, decharge, délivrance de legs., 7 mars 1851
      Nom, qualité: (Mme ou Mlle) Maupetit, Jeanne Julienne.
      Domicile: Paris (Paris) rue de Vaugirard, 41.
      Or celle-ci est rattachée matériellement à un autre acte conservé dans les minutes de ce même notaire pour la période de décembre 1849 (la date exacte de l'autre acte est mentionnée dans la colonne 'minutes' du répertoire du notaire).
    - Mariage, dépôt de pieces., 12 mars 1851
      Or celle-ci est rattachée matériellement à un autre acte conservé dans les minutes de ce même notaire pour la période de janvier 1851 (la date exacte de l'autre acte est mentionnée dans la colonne 'minutes' du répertoire du notaire).
    - Quittance, reglement de dette, 8000 f., 13 mars 1851
      Nom, qualité: (M.) Brun, Aime Florentin.
      Domicile: Paris (Paris) rue du Faubourg-Poissonniere, 14.
      Nom, qualité: (M.) Lefebvre, Pierre Joseph Felix.
      Domicile: Bercy (Paris) Port de Bercy, 1
    - Inventaire après décès de Marie-Louise Quatrehomme, décédée rue Pavée-Saint-André-des-Arts, n° 7, à la requête de Pierre-Nicolas Quatrehomme, demeurant à Grandvaux, commune de Savigny-sur-Orge., 24 mars 1851
      inventaire après décès; Savigny-sur-Orge (Essonne); Quatrehomme, Marie-Louise; Quatrehomme, Pierre-Nicolas
    - Tutelle, compte., 25 mars 1851
      Profession: avoué à la cour-d'appel, Paris (Paris).
      Nom, qualité: (M.) Jametel, Antoine Guillaumme Louis.
    - Mariage, dépôt de pieces., 29 mars 1851
    - Adjudication, proces-verbal, fonds de commerce de marchand de papier, 6500 f, Paris (Paris) rue Rambuteau, 30., 29 mars 1851
      Nom, qualité: (M.) Dubus, Lendger Cosme Martial.
      Profession: papetier (marchand), Paris.
      Or celle-ci est rattachée matériellement à un autre acte conservé dans les minutes de ce même notaire pour la période de mars 1851 (la date exacte de l'autre acte est mentionnée dans la colonne 'minutes' du répertoire du notaire).
    - Mariage, dépôt de pieces., 29 mars 1851
    - Quittance, reglement de dette, 3266 f., 31 mars 1851
      Nom, qualité: (M.) Crevecoeur de, Augustin Francois Asselin.
      Domicile: Auberville-la-Campagne (Seine-Maritime).
      Or celle-ci est rattachée matériellement à un autre acte conservé dans les minutes de ce même notaire pour la période de avril 1845 (la date exacte de l'autre acte est mentionnée dans la colonne 'minutes' du répertoire du notaire).
    - Proces-verbal d'enchères, non-adjudication d'un domaine, Outarville (Loiret) Arconville., 1er avril 1851
    - Adjudication, ratification, fonds de commerce de marchand papetier, Paris (Paris) rue Rambuteau, 30., 1er avril 1851
      Nom, qualité: (Mme ou Mlle) Dubus, Louise Amelie.
    - Mariage, dépôt de pieces., 2 avril 1851
      Profession: traiteur, Paris.
      Domicile: Paris (Paris) rue du Croissant, 8
    - Inventaire après décès de Paul-Philibert Morel, décédé le 26 janvier 1851, rue du Faubourg Poissonnière., 5 avril 1851
      inventaire après décès; Morel, Paul-Philibert
    - Quittance, reglement de dette, 108961 f., 5 avril 1851
      Domicile: Pommery (Aisne)
    - Mariage, dépôt de pieces., 8 avril 1851
      Nom, qualité: (M.) Coynard de, Charles Arsene.
      Profession: capitaine d'etat-major.
    - Decharge, depot., 16 avril 1851
      Nom, qualité: (M.) Castres, Alexandre.
      Domicile: Villongue (Aude).
      Nom, qualité: (M.) Regnaudin
      Or celle-ci est rattachée matériellement à un autre acte conservé dans les minutes de ce même notaire pour la période de décembre 1840 (la date exacte de l'autre acte est mentionnée dans la colonne 'minutes' du répertoire du notaire).
    - Tutelle, proces-verbal., 19 avril 1851
      Nom, qualité: (M.) Jametel, Gustave Louis.
      Profession: avocat près le tribunal de commerce, Paris (Paris).
      Domicile: Paris (Paris) boulevard Bonne-Nouvelle, 10bis.
      Relations: fils de l'intervenant 2, pupille de l'intervenant 3.
      Domicile: Arcueil (Val-de-Marne)
    - Inventaire après décès de François-Florent Ruelle, décédé rue de Berry, n° 22, le 9 avril 1851, à la requête de Jean-François Ruelle et Marie-Thérèse Maillot, son épouse, demeurant à Eguillemont, et autres., 23 avril 1851
      inventaire après décès; Berri (rue de); Ruelle, François-Florent; Ruelle, Jean-François; Maillot, Marie-Thérèse
    - Adjudication, proces-verbal, vente d'un lot de domaine, 126 ha, 183100 f, Outarville (Loiret) chateau d'Arconville., 29 avril 1851
      Domicile: Paris (Paris) rue du Faubouurg-St-Honore, 68.
      Nom, qualité: (M.) Duhamel de Fougeroux, Hippolyte Henri Marie.
      Domicile: Denainvilliers (Loiret) chateau.
      Nom, qualité: (Mme ou Mlle) Fredy de, Anne Marie Amelie.
      Or celle-ci est rattachée matériellement à un autre acte conservé dans les minutes de ce même notaire pour la période de avril 1851 (la date exacte de l'autre acte est mentionnée dans la colonne 'minutes' du répertoire du notaire).
    - Adjudication, proces-verbal, vente d'un lot de domaine, 95 ha, 112000 f, Boisseaux (Loiret) Millery (domaine d'Arconville)., 29 avril 1851
      Nom, qualité: (M.) Legrand, Etienne Pierre.
      Domicile: Boisseaux (Loiret).
      Nom, qualité: (M.) Lemaire, Jean Pierre.
      Profession: geometre, Arpajon (Essonne).